# 合并报表编制时需要对参股公司编制调整、抵消分录吗（除了内部交易抵消外）

提问人：abcsss 时间：2011-07-27 11:11:10
解释公告第四号：“在合并财务报表中，对于剩余股权，应当按照其在丧失控制权日的公允价值进行重新计量。处置股权取得的对价与剩余股权公允价值之和，减去按原持股比例计算应享有原有子公司自购买日开始持续计算的净资产的份额之间的差额，计入丧失控制权当期的投资收益。与原有子公司股权投资相关的其他综合收益，应当在丧失控制权时转为当期投资收益。企业应当在附注中披露处置后的剩余股权在丧失控制权日的公允价值、按照公允价值重新计量产生的相关利得或损失的金额。” 按照这个逻辑，初始取得参股公司股权（例如40%）时，如果存在子公司因而需要编制合并报表时，该部分股权是否要在合并报表中调整至公允价值，而不是仅仅按照享有的可辨认净资产份额作为长期股权投资的账面价值。

回答人：chenyiwei
回复 abcsss 的帖子
没有看明白你的问题的背景。但是解释 4 号第四条所针对的是丧失对原子公司的控制权后，所持有的剩余股权在合并报表层面和母公司个别报表层面的不同处理，并不是初始取得参股公司股权。当然，在解释 4 号第四条下，合并报表层面对剩余股权按处置日公允价值重新计量，就是视同初始取得一项对被投资单位不具有控制的股权投资，取得成本等于该等剩余股权在处置日的公允价值。